【裁判字號】    95,再易,22
【裁判日期】    951003
【裁判案由】    確認本票債權不存在
【裁判全文】
臺灣高雄地方法院民事裁定              95年度再易字第22號
抗  告  人    甲○○
相  對  人    乙○○○
              丙○○
上當事人間確認本票債權不存在事件，抗告人對於中華民國95年
7 月27日本院95年度再易字第22號第二審裁定提起抗告，本院裁
定如下：
  主  文
抗告駁回。
抗告費用由抗告人負擔。
  理  由
一、本件抗告意旨略以：抗告人為避免小孩遭受驚嚇，在不得已
    之情況下，依相對人指示簽立面額新臺幣400 萬元之本票，
    始能平安離開。詎89年度簡上字第476 號案件之審判長為使
    相對人母女高興，利用司法權陷害無辜，改認相對人係合法
    借貸，利用非法手段欲逼死抗告人，手段狠毒，抗告人收受
    該案判決後，準備投河自盡，因有慈天善神守護，無辜之抗
    告人因而未死，否則老早白骨一堆等語。
二、按再審之訴訟程序，準用關於各該審級訴訟程序之規定。又
    對於簡易訴訟程序之第二審裁判，當事人僅得以其適用法規
    顯有錯誤為理由，逕向最高法院提起上訴或抗告。且對於簡
    易訴訟程序之第二審裁判，提起第三審上訴或抗告，須經原
    裁判法院之許可；前項許可，以訴訟事件所涉及之法律見解
    具有原則上之重要性者為限，民事訴訟法第505 條、第436
    條之2 第1 項、第436 條之3 第1 、2 項分別定有明文。次
    按，依第436 條之2 第1 項提起抗告者，應同時表明抗告理
    由；未依前項規定表明抗告理由者，毋庸命其補正，由法院
    裁定駁回之，復為民事訴訟法第436 條之4 第1 、2 項所明
    文規定。
三、經查：抗告人甲○○因請求確認本票債權不存在事件，經本
    院以89年度簡上字第476 號判決駁回確定後，於民國95年4
    月26日具狀就該確定判決，提起再審之訴，惟因未依法繳納
    裁判費，經本院於95年5 月16日裁定命抗告人於5 日內補繳
    ，該裁定於同年月19日送達後，抗告人仍未繳納，本院遂於
    95年7 月27日裁定駁回抗告人再審之訴，抗告人則於95年8
    月7 日具狀表示不服，惟其抗告意旨，均係爭執本院89年度
    簡上字第476 號確定判決，而未就本院於95年7 月27日，以
    未繳裁判費為由而駁回其再審之訴之裁定，表明有何適用法
    規顯有錯誤之處，如此難認抗告人已表明上開裁定所涉及之
    法律見解具有原則上之重要性，揆諸上揭說明，本件抗告不
    合法，自應予駁回。
四、據上論結，依民事訴訟法第505 條、436 條之4 第2 項、第
    95條、第78條，裁定如主文。
中    華    民    國    95    年    10    月    3     日
                  民事第六庭  審判長法官  謝靜雯
                                    法官  鄭詠仁
                                    法官  高增泓
上為正本係照原本作成。
如不服本裁定應於送達後10日內向本院提出再抗告狀，並繳納再
抗告費新台幣1000元。再為抗告應以適用法規顯有錯誤為理由，
並經本院之許可，該許可以原裁定所涉及之法律見解具有原則上
抗告人之配偶、三親等內之血親、二親等內之姻親，或抗告人為
法人、中央或地方機關時，其所屬專任人員具有律師資格並經法
院認適當者，亦得為第三審代理人。前項情形應於提起再抗告或
委任時釋明之。
中    華    民    國    95    年    10    月    3     日
                                    書記官  王敏東


司法院資訊處製作；財團法人民間司法改革基金會備份。
